【裁判字號】    98,交易,305
【裁判日期】    980727
【裁判案由】    過失傷害
【裁判全文】
臺灣板橋地方法院刑事判決             98年度交易字第305號
公  訴  人  臺灣板橋地方法院檢察署檢察官
被      告  甲○○
上列被告因過失傷害案件，經檢察官提起公訴（97年度調偵字第
1423號），因被告於本院準備程序中就被訴事實為有罪之陳述，
本院告知被告簡式審判程序之旨，並聽取當事人之意見後，由本
院裁定改依簡式審判程序進行，判決如下：
    主  文
甲○○從事業務之人，因業務上之過失傷害人，處拘役伍拾日，
如易科罰金，以新臺幣壹仟元折算壹日。
    事  實
一、甲○○係臺北縣政府警察局樹林分局樹林派出所員警，為從
    事警察業務之人，平日須騎乘警用機車執行巡邏勤務，即係
    以駕駛為附隨業務之人，於民國97年4 月14日晚上8 時許，
    甲○○騎乘車牌號碼PNG-575 號警用機車執行巡邏勤務，於
    同日晚上9 時30分許，接獲勤務中心通報後，前往臺北縣樹
    林市○○路64103 號路燈桿處，處理酒醉駕車案件，於同日
    晚上9 時45分許，甲○○聯絡警用巡邏車將上開酒醉駕車犯
    罪嫌疑人帶回派出所偵訊後，隨即騎乘該犯罪嫌疑人之機車
    返回樹林派出所，而將上開警用機車停放於臺北縣樹林市○
    ○路64103 號路燈桿處附近，其明知機車優先道之車道，於
    顯有妨礙機車通行之該道路上不得停車，且執行勤務時應開
    啟警示燈以警示用路人，並應採取必要之安全措施，而依當
    時天候陰、柏油路面乾燥、無缺陷或其他障礙物、視距良好
    且依其智識、能力亦無不能注意之情事，竟仍疏於注意及此
    ，貿然將上開警用機車違規停放於上址之機車優先道側邊，
    適乙○○騎乘車牌號碼K5H-792 號重型機車搭載林采璇沿該
    機車優先道直行行經上址時，亦疏未注意車前狀況，以致發
    現甲○○所停放之上開警用機車時，業已避煞不及而自後追
    撞上開警用機車，致乙○○、林采璇人車倒地，乙○○因而
    受有右手橈骨骨折及脫位等傷害。
二、案經乙○○訴由臺北縣政府警察局樹林分局報告臺灣板橋地
    方法院檢察署檢察官偵查起訴。
    理  由
一、上開犯罪事實，業據被告甲○○於本院審理時坦承不諱，核
    與目擊證人陳樹全於偵查中證述情節大致相符，且經告訴人
    乙○○於警詢、偵訊中指訴綦詳，並有亞東紀念醫院97年5
    月26日診斷證明書、臺北縣政府警察局樹林分局道路交通事
    故現場草圖、道路交通事故調查報告表、道路交通事故調查
    報告表（一）、（二）、臺灣省臺北縣區車輛行車事故鑑定
    委員會北縣鑑字第971888號鑑定意見書各1 份、現場照片16
    張在卷可稽（見97年度偵字第27257 號卷第16、19至30頁、
    97年度調偵字第1423號卷第34、35頁），足認被告之自白與
    事實相符，堪予採信。
二、按汽車停車時，在顯有妨礙其他人、車通行處所，不得停車
    ，道路交通安全規則第112 條第9 款定有明文。被告騎乘機
    車自應注意遵守上開規定，而當時天候陰、柏油路面乾燥、
    無缺陷或其他障礙物、視距良好，且依其智識、能力，又無
    不能注意之情事，竟疏未注意貿然將上開警用機車違規停放
    在機車優先道之車道上，肇致本件事故，其駕駛行為顯有過
    失甚為明確。又告訴人因本件車禍受有如犯罪事實所載之傷
    害，復有上開醫院診斷證明書在卷可憑，是被告之過失行為
    與告訴人傷害間顯有相當因果關係。本件事證明確，被告犯
    行應堪認定。
三、又按刑法上所謂業務，係指個人基於其社會地位繼續反覆所
    執行之事務，其主要部分之業務固不待論，即為完成主要業
    務所附隨之準備工作與輔助事務，亦應包括在內（最高法院
    71年臺上字第1550號判例、89年臺上字第8075號判例參照）
    。查被告係臺北縣政府警察局樹林分局樹林派出所員警，為
    從事警察業務之人，平日須騎乘警用機車執行巡邏勤務，即
    以駕駛為附隨業務之人，是核被告所為，係犯刑法第284 條
    第2 項前段之業務過失傷害罪。爰審酌被告係因急於處理酒
    醉駕車案件而疏未遵守道路交通安全規則而肇事，惡性尚非
    重大，兼衡被害人之過失、所受之傷勢及其品行、智識程度
    、犯罪後坦承犯行，惟因被告與被害人就和解金額無法達成
    共識，迄今未能達成和解等一切情狀，量處如主文所示之刑
    ，並諭知易科罰金之折算標準，以資儆懲。
據上論斷，應依刑事訴訟法第273 條之1 第1 項、第299 條第1
項前段，刑法第284 條第2 項前段、第41條第1 項前段，刑法施
行法第1 條之1 ，判決如主文。
本案經檢察官鄭潔如到庭執行職務。
中    華    民    國    98    年    7     月    27    日
                  交通法庭  法  官  錢衍蓁
上列正本證明與原本無異。
如不服本判決，應於判決送達後10日內敘明上訴理由，向本院提
出上訴狀 (應附繕本) ，上訴於臺灣高等法院。其未敘述上訴理
由者，應於上訴期間屆滿後20日內向本院補提理由書「切勿逕送
上級法院」。
                            書記官  劉靜慧
中    華    民    國    98    年    7     月    27    日
附錄本案論罪科刑法條全文：
中華民國刑法第284條
（過失傷害罪）
因過失傷害人者，處6月以下有期徒刑、拘役或5百元以下罰金，
致重傷者，處1年以下有期徒刑、拘役或5百元以下罰金。
從事業務之人，因業務上之過失傷害人者，處1年以下有期徒刑
、拘役或1千元以下罰金，致重傷者，處3年以下有期徒刑、拘役
或2千元以下罰金。


司法院資訊處製作；財團法人民間司法改革基金會備份。
